臺灣高等法院高雄分院刑事判決　　　　　　　　　　九十一年度交上易字第八一號
　　上　訴　人
　　即　被　告　乙○○
右上訴人因公共危險案件，不服臺灣屏東地方法院九十年度交易字第二六八號中華民
國九十一年一月二十一日第一審判決（起訴案號：臺灣屏東地方法院檢察署九十年度
偵字第七二四三號），提起上訴，本院判決如左：
      主  文
上訴駁回。
      事  實
一、乙○○於民國九十年十月二十八日下午六時許，明知其飲酒後已不能安全駕駛動
    力交通工具，猶駕駛車號ＷＧ─五二四一號自用小客車，沿屏東市○○路行駛，
    於同日下午六時十七分許，途經該路五六六之一號前，因其酒後注意力欠佳，未
    能安全駕駛，以致從後方追撞同向由甲○○所騎乘，其後附載丙○○之車牌ＷＲ
    Ａ─四三八號重機車而肇事，甲○○、丙○○人車倒地受傷送醫（傷害部分未據
    告訴），乙○○則遲至同日二十時四十分許始經警通知製作筆錄，並於同日二十
    一時五十八分許測得其呼氣酒精濃度為每公升零點七Ｏ毫克。
二、案經屏東縣警察局屏東分局報告臺灣屏東地方法院檢察署檢察官偵查起訴。
      理  由
一、訊據上訴人即被告乙○○固承認有於右開時地與甲○○、丙○○二人發生車禍之
    事實，惟否認有何酒後駕車犯行，辯稱：伊在肇事前並未喝酒，是在車禍後回家
    才與伊父陳焜輝一起喝高梁酒，之後交通隊才通知伊去作筆錄云云。經查：
  (一)被告酒後駕車之行為，業據被害人甲○○於警訊時證述：「被告下車後有濃烈酒
    味」等語（見警卷第九頁），核與證人即目睹本件車禍發生之陳文忠證稱：「肇
    事後被告下車時，伊有聞到酒味，被告都沒有講話，都是他朋友在說話」情節相
    符（見警卷第十頁反面、原審卷第十一頁）。
  (二)被告雖以前揭情詞置辯，然被告於警訊即稱：「其一人獨自喝高梁酒」等語（見
    警卷第六頁反面），亦經證人劉俊龍到庭證實（見本院卷第二一頁），則其於上
    訴本院時突舉其父為證，辯稱上情已有可疑。又經本院隔離訊問被告與其父陳焜
    輝有關一起飲酒過程，就被告飲酒數量：被告稱半瓶多；其父稱一杯，就飲酒地
    點：被告稱在客廳；其父稱在廚房（餐廳），就飲酒時有無看電視：被告稱看電
    視連續劇；其父稱沒看電視等語在卷（見本院卷第十九、二二、二三頁），二人
    就攸關一起飲酒過程陳述出入甚大，是被告之父陳焜輝於本院證詞自非可採。
  (三)被告於車禍發生後並未與被害人商談如何處理一節，已據被告在警訊直承：「肇
    事後伊願意賠償，但對方沒有收錢要求到屏東基督教醫院治療，隨後伊有到該院
    詢問，並沒有送往該處治療，不知道怎麼聯絡，只好回到家裡」等詞（見警卷第
    六頁反面），足見被告尚未處理本件事故，而按取締酒後駕車，警方係以呼氣檢
    驗酒精濃度，此取締方式已實施二年有餘，自為社會大眾所週知，是被告在事故
    發生後尚未與被害人獲得初步之處理及製作筆錄前，豈有逕予飲酒自陷不利之理
    ？
  (四)被告於上開時地追撞被害人甲○○騎乘之機車而肇事一節，業據其坦承在卷，核
    與被害人甲○○指訴、證人陳文忠證述等語一致，此外復有酒精濃度測試紀錄表
    一紙（見警卷第十七頁）、道路交通事故調查報告表（見警卷第十八頁）、照片
    （見警卷第十九至二二頁）數幀附卷可稽，又參以被告肇事後之呼氣酒精濃度為
    每公升０‧七０毫克，已超出道路交通安全管理規則所定得以駕車上路之標準值
    （５０ｍｇ／ｄｌ）甚多，其肇事率約為正常人之十倍至二十五倍以上，此有酒
  精濃度與肇事率之關係對照表附卷可稽（見原審卷第十五頁），顯見被告確已酒
    醉達於不能安全駕駛動力交通工具之程度。
  (五)綜上所述，被告所辯上情，無非事後卸責之詞，不足採信，本件事證明確，被告
    酒後駕車公共危險犯行，堪以認定。
二、核被告所為，係犯刑法第一百八十五條之三之服用酒類，不能安全駕駛動力交通
    工具而駕駛罪。原審因而適用刑法第一百八十五條之三、第四十一條第一項前段
    ，罰金罰鍰提高標準條例第二條之規定，並審酌被告犯罪手段、動機、無視政府
    法令宣導及社會大眾生命、財產之安全、犯後未坦承犯行、尚未造成重大損害等
    一切情狀，量處有期徒刑三月，並諭知如易科罰金，以三百元折算一日之折算標
    準。核其認事用法並無違誤，量刑亦稱妥適，被告上訴意旨仍執前詞否認犯行，
    指摘原判決不當，為無理由，應予駁回。
據上論斷，應依刑事訴訟法第三百六十八條，判決如主文。
本案經檢察官張其主到庭執行職務。
中    華    民    國    九十一    年      四      月        三十        日
                              臺灣高等法院高雄分院刑事第六庭
                                  審判長法官  王憲義
                          法官  謝靜雯
                                        法官  張意聰
右正本證明與原本無異。
不得上訴。
                                      書記官  王婉蓉
中    華    民    國    九十一    年      五      月        三          日
附錄：本判決論罪科刑法條全文
中華民國刑法第一百八十五條之三
服用毒品、麻醉藥品、酒類或其他相類之物，不能安全駕駛動力交通工具而駕駛者，
處一年以下有期徒刑、拘役或三萬元以下罰金。
                                                                   Ａ
